【裁判字號】    95,上訴,410
【裁判日期】    950530
【裁判案由】    違反毒品危害防制條例
【裁判全文】
臺灣高等法院高雄分院刑事判決         95年度上訴字第410號
上  訴  人  臺灣高雄地方法院檢察署檢察官
被      告  甲○○
上列上訴人因被告違反毒品危害防制條例案件，不服臺灣高雄地
方法院94年度訴字第4159號中華民國94年12月30日第一審判決（
起訴案號：臺灣高雄地方法院檢察署94年度毒偵字第8028號），
提起上訴及移送併辦（案號95年度毒偵字第385 號、第499 號、
第1920號），本院判決如下：
    主  文
原判決撤銷。
甲○○連續施用第一級毒品，累犯，處有期徒刑壹年貳月，扣案
之海洛因壹包（毛重零點參公克）、殘留海洛因成分之注射針筒
壹支、殘渣袋壹只均沒收銷燬之；另扣案之殘渣袋貳只沒收之。
    事  實
一、甲○○曾於民國91年間因施用毒品罪，經原審法院號判處有
    期徒刑8 月確定，於94年2 月5 日縮刑期滿執行完畢；又於
    91年間因施用毒品案件，經原審法院以91年度毒聲字第1712
    號裁定送觀察勒戒後，經評定有繼續施用毒品之傾向，再以
    91年度毒聲字第2179號裁定強制戒治，於92年11月26日戒治
    期滿；詎仍不知悔改，明知海洛因業經公告列為毒品危害防
    制條例第2 條第2 項第1 款之第一級毒品，不得非法持有、
    施用，竟仍基於施用第一級毒品海洛因之概括犯意，自94年
    4月間某日起至95年2月中旬某日止，在高雄縣大寮鄉○○村
    ○○路49之10號住處，將第一級毒品海洛因粉末混合水以針
    筒注射身體之方式，連續施用第一級毒品海洛因多次，約1
    至2日施用1次。嗣先後於：(一)94年9月10日上午10時30分許
    ，為警在高雄縣大寮鄉○○村○○路49之10號住處查獲，並
    扣得殘留海洛因成分之注射針筒1 支、殘渣袋1 只及其所有
    用以吸食毒品之殘渣袋2 只。(二)於94年12月19日上午10時45
    分許，在高雄縣大寮鄉○○○路29巷8 號前，為警查獲，並
    扣押其所有之海洛因1 包（毛重0 點3 公克）。(三)95年2 月
    18日15時許，在高雄縣大寮鄉○○路與台88線道下路口，為
    警臨檢查獲。
二、案經高雄縣政府警察局林園分局、高雄市政府警察局小港分
    局分別移送臺灣高雄地方法院檢察署檢察官偵查起訴及移送
    併辦。
    理  由
一、上開犯罪事實業據被告甲○○於本院審理中坦承不諱，且被
    告先後3 次為警查獲後所採之尿液經送檢驗結果，均呈嗎啡
    陽性反應，此有台灣檢驗科技股份有限公司、高雄市立凱旋
    醫院濫用藥物尿液檢驗報告計3 份在卷可憑，並有海洛因1
    包（毛重0 點3 公克）、注射針筒1 支、殘渣袋1 只及其所
    有用以吸食毒品之殘渣袋2 只扣案可證，而上開扣案之注射
    針筒1 支及殘渣袋1 只，經送請高雄醫學大學附設中和紀念
    醫院檢驗結果，亦均有殘留第一級毒品海洛因成分陽性反應
    ，此有該院94年12月20日編號9412─247 號、第248 號檢驗
    報告各1 紙附卷可參，另扣案被告所有供吸食毒品用之殘渣
    袋2 只，經送驗結果無海洛因殘留反應，亦有高雄醫學大學
    附設中和紀念醫院94年12月20日編號9412─249 號、第250
    號檢驗報告在卷可佐，足證被告上開自白核與事實相符；又
    被告曾於91年間因施用毒品案件，經原審法院以91年度毒聲
    字第1712號裁定送觀察勒戒後，經評定有繼續施用毒品之傾
    向，再以裁定送強制戒治，於92年11月26日戒治期滿等事實
    ，有本院被告院內索引卡紀錄表、臺灣高等法院被告全國前
    案紀錄表各1 份在卷可稽，被告於觀察勒戒、強制戒治執行
    完畢後5 年內再犯施用第一級毒品犯行，事證明確，應依法
    予以論罪科刑。
二、查海洛因係屬毒品危害防制條例第2條第2項第1款所列之第
    一級毒品，被告甲○○施用海洛因之所為，係犯該條例第10
    條第1項之施用第一級毒品罪，被告先後多次施用第一級毒
    品海洛因之行為，時間緊接，犯罪構成要件相同，顯係基於
    概括犯意反覆為之，為連續犯，應依刑法第56條之規定以一
    罪論。其多次持有海洛因後進而施用，其持有行為應被其施
    用之行為所吸收，不另論罪；公訴人起訴書雖僅就被告自94
    年4 月間某日起至94年9 月7 日下午11時止之施用第一級毒
    品部分起訴，惟被告其餘施用第一級毒品犯行，與起訴部分
    ，有連續犯之裁判上一罪關係，本院自得併予審判。又被告
    曾於91年間因施用毒品罪，經原審法院判處有期徒刑8 月確
    定，於94年2 月5 日縮刑期滿執行完畢，有臺灣高等法院被
    告全國前案紀錄表1 份在卷可稽，其於刑之執行完畢，5 年
    以內再犯本件有期徒刑以上之罪，為累犯，依刑法第47條規
    定加重其刑。
三、原審予以論罪科刑，固非無見，惟查被告自94年9 月8 日起
    迄95年2 月中旬某日止，尚有施用第一級毒品犯行，已如前
    述，此部分原審未及併予審判，尚有未當，公訴人上訴意旨
    ，執此指摘原判決不當，為有理由，應由本院將原判決予以
    撤銷改判；審酌被告前經強制戒治執行完畢，仍再繼續施用
    毒品，顯見意志不堅，惟其犯罪係戕害自身及犯後態度等一
    切情狀，量處如主文第2 項所示之刑。至於扣案之海洛因1
    包（毛重0 點3 公克）係屬毒品，另注射針筒1 支、殘渣袋
    1 只，亦殘留海洛因成分，因其上之海洛因已無法析離，應
    將整體視同毒品，均應依毒品危害防制條例第18條第1 項前
    段之規定，宣告沒收併銷燬之，另扣案殘渣袋2 只，為被告
    所有供施用毒品之用，業據被告供承在卷，應依刑法第38條
    第1 項第2 款規定沒收。
據上論斷，應依刑事訴訟法第369 條第1 項前段、第364 條、第
299 條第1 項前段，毒品危害防制條例第10條第1 項、第18條第
1 項前段，刑法第11條前段、第56條、第47條、第38條第1 項第
2 款，判決如主文。
本案經檢察官沈紹嘉到庭執行職務。
中    華    民    國    95    年    5     月    30    日
                  刑事第七庭    審判長法  官  莊飛宗
                                      法  官  黃三友
                                      法  官  黃憲文
以上正本證明與原本無異。
如不服本判決應於收受本判決後10日內向本院提出上訴書狀，其
未敘述上訴理由者，並得於提起上訴後10日內向本院補提理由書
狀（均須按他造當事人之人數附繕本）「切勿逕送上級法院」。
中    華    民    國    95    年    5     月    30    日
                                      書記官  施耀程
附錄本件判決論罪科刑法條：
毒品危害防制條例第10條第1項
施用第一級毒品者，處 6 月以上 5 年以下有期徒刑。


司法院資訊處製作；財團法人民間司法改革基金會備份。
